【裁判字號】    97,上易,1335
【裁判日期】    970611
【裁判案由】    竊盜
【裁判全文】
臺灣高等法院刑事判決                97年度上易字第1335號
上  訴  人
即  被  告  甲○○
上列上訴人因竊盜案件，不服臺灣宜蘭地方法院97年度易字第14
5號，中華民國97年4月23日第一審判決（起訴案號：臺灣宜蘭地
方法院檢察署96年度偵字第678號、第743號、第787號、第4849
號、97年度偵字第91號），提起上訴，本院判決如下：
    主  文
上訴駁回。
    理  由
一、按不服地方法院之第一審判決而上訴者，應向管轄第二審之
    高等法院為之；上訴書狀應敘述具體理由；第二審法院認為
    上訴書狀未敘述理由或上訴有第362條前段情形，應以判決
    駁回之，刑事訴訟法第361條第1、2項、第367條前段明文規
    定。而所謂具體理由，必係依據卷內既有訴訟資料或提出新
    事證，指摘或表明第一審判決有何採證認事、用法或量刑等
    足以影響判決本旨之不當或違法，而構成應予撤銷之具體事
    由，始克當之（例如：依憑證據法則具體指出所採證據何以
    不具證據能力，或依憑卷證資料，明確指出所為證據證明力
    之判斷如何違背經驗、論理法則）；倘僅泛言原判決認定事
    實錯誤、違背法令、量刑失之過重或輕縱，而未依上揭意旨
    指出具體事由，或形式上雖已指出具體事由，然該事由縱使
    屬實，亦不足以認為原判決有何不當或違法者（例如：對不
    具有調查必要性之證據，法院未依聲請調查亦未說明理由，
    或援用證據不當，但除去該證據仍應為同一事實之認定），
    皆難謂係具體理由，俾與第二審上訴制度旨在請求第二審法
    院撤銷、變更第一審不當或違法之判決，以實現個案救濟之
    立法目的相契合，並節制濫行上訴（最高法院97年度台上字
    第892號判決參照）。是倘上訴人之上訴書狀雖敘述上訴理
    由，形式上雖已指出具體事由，然該事由縱使屬實，亦不足
    以認為原判決有何不當或違法者，即與未敘述具體理由無異
    ，所為上訴，即非適法。
二、查本件上訴人即被告甲○○不服原審判決，於民國（下同）
    97年5月1日具狀提起第二審上訴，並於97年5月9日補提上訴
    之理由，有被告刑事上訴狀、上訴理由狀各1件在卷可稽。
    而被告上訴理由以原審參酌被告無業... 顯見其缺乏工作觀
    念，法治觀念淡薄，缺乏尊重他人財產權觀念，對於犯罪已
    為日常之惰性行為，足認有竊盜犯罪之習慣，而諭知被告於
    刑之執行前，令入勞動處所強制工作3年等情，惟被告並非
    無業之人，有工作證明1紙可證，且被告犯後已有悔意，亦
    符合自首之要件，原審未為詳查即行論斷，尚有違誤云云。
    然查，原判決已審酌被告係受刑之執行完畢後，5年內故意
    再犯本件之累犯，及被告前案累累，素行不佳，其正值年壯
    ，不循正當管道牟取錢財，反屢次因施用毒品缺錢花用，即
    侵入他人住宅行竊，嚴重損及居住安寧，對治安之危害不可
    謂輕，惟慮其犯後坦認犯行，復合乎自首之要件，態度良好
    ，並參酌起訴檢察官之意見等一切情狀而予以量刑，並無任
    何輕重失衡或違法不當之處，亦無上訴意旨所稱未審酌被告
    犯後已有悔意及符合自首之要件。至原判決以被告前後共14
    次竊盜及4次侵入住宅之犯行，犯罪次數及時間頻繁，其法
    治觀念淡薄，缺乏尊重他人財產權之觀念，對於犯罪已為其
    日常之惰性行為，足認為有竊盜犯罪之習慣，如純以刑罰制
    裁，已難達成矯治目的，非施以保安處分誠無以為功，為使
    被告養成勞動習慣，以訓練其謀生技能，因而認對被告有併
    予諭知強制工作，以資矯正其惡習之必要，認事用法亦無不
    合，雖被告提出工作證明1紙，指摘原審判決認定被告無業
    乃有違誤，惟被告所提出之工作證明縱然屬實，亦不足影響
    原判決於前揭諭知強制工作之判斷，則被告上訴提出工作證
    明指摘原審判決認定被告無業等語有誤，形式上雖已指出上
    訴之具體事由，然該事由縱使屬實，亦不足以認為原判決有
    何不當或違法者，揆諸上揭意旨，自難謂係上訴之具體理由
    ，從而，被告上訴理由未能具體指摘原判決於認定事實，適
    用法律及量刑等項有何違法或不當，本件上訴顯不合法定程
    式，應予駁回，並不經言詞辯論為之。
據上論斷，應依刑事訴訟法第367條前段、第372條，判決如主文
。
中    華    民    國    97    年    6     月    11    日
                  刑事第十一庭審判長法  官  張連財
                                    法  官  楊照男
                                    法  官  洪光燦
以上正本證明與原本無異。
不得上訴。
                                    書記官  駱麗君
中    華    民    國    97    年    6     月    11    日


司法院資訊處製作；財團法人民間司法改革基金會備份。
